【裁判字號】    97,上訴,548
【裁判日期】    970604
【裁判案由】    毒品危害防制條例
【裁判全文】
臺灣高等法院臺南分院刑事判決    97年度上訴字第548號
上  訴  人
即  被  告  甲○○
                    另案現於臺灣台南監獄台南分監執行中
上列上訴人因毒品危害防制條例案件，不服臺灣臺南地方法院97
年度訴字第11號中華民國97年4月11日第一審判決（起訴案號：
臺灣臺南地方法院檢察署96年度毒偵字第3192號），提起上訴，
本院判決如下：
    主      文
上訴駁回。
    事      實
一、甲○○前有多次施用毒品前科，其於民國 (下同)93年6月25
    日經臺灣高雄地方法院裁定觀察、勒戒，後因認無繼續施用
    傾向，於93年7月22日出所，並為高雄地方法院檢察署檢察
    官以93年度毒偵字3355號不起訴處分書為不起訴處分；嗣於
    94年間又因毒品及脫逃案件，經臺灣臺南地方法院以94年度
    訴字第5號刑事判決判處有期徒刑10月、3月，並定應執行刑
    1 年確定，經入監執行後，於95年3月10日縮刑期滿執行完
    畢。其最近一次施用毒品案件係於95年12月、96年1月間因
    施用第一級毒品，經臺灣臺南地方法院以96年度訴字第360
    號刑事判決判處有期徒刑7月確定（現在臺南分監執行中）
    。其復另行起意基於施用第一級毒品之犯意，於96年11月3
    日23時許，在臺南市○○街○段263號住處，將第一級毒品海
    洛因摻入香菸後點燃吸食一次。翌日，在臺南市○○路140
    巷29號前，為警查獲其身上海洛因1包（驗前淨重0.058公克
    ，驗後淨重0.049公克），始知上情。
二、案經臺南市警察局第二分局報請臺灣臺南地方法院檢察署檢
    察官偵查起訴。
    理      由
一、本件係經被告甲○○於本院審理時當庭表示認罪，而經本院
    合議庭裁定以簡式審判程序審理，則依據刑事訴訟法第273
    條之2、同法第159條第2項之規定，不適用傳聞法則有關限
    制證據能力之相關規定，合先敘明。
二、上揭犯罪事實，業據上訴人即被告甲○○於原審及本院審理
    中坦承不諱，並有其所有之第一級毒品海洛因1小包（驗前
    淨重0.058公克，驗後淨重0.049公克）扣案可資佐證及毒品
    初步檢驗報告單、高雄市立凱旋醫院濫用藥物成品檢驗鑑定
    書各1份附卷可憑。又被告於警詢時所採之尿液經送驗結果
    ，有嗎啡陽性反應，亦有詮昕科技股份有限公司96年11月11
    日出具之濫用藥物尿液檢驗確認報告1份附卷可稽。事證明
    確，被告自白核與事實相符，自可採為證據，其罪證明確，
    犯行洵堪認定。
三、核被告甲○○所為，係犯毒品危害防制條例第10條第1項之
    施用第一級毒品罪。被告持有毒品之低度行為已為施用之高
    度行為吸收，不另論罪。被告於94年間曾因毒品及脫逃案件
    ，經臺灣臺南地方法院以94年度訴字第5號刑事判決判處有
    期徒刑10月、3月，並定執行刑1年確定，經入監執行後，於
    95年3月10日縮刑期滿執行完畢之事實，有刑案資料查註紀
    錄表及臺灣高等法院被告前案紀錄表附卷可稽。其於執行完
    畢後，5年以內故意再犯本件有期徒刑以上之罪，為累犯，
    應依刑法第47條第1項之規定，加重其刑。
四、因而原審適用毒品危害防制條例第10條第1項、第18條第1項
    前段，刑法第11條前段、第47條第1項之規定，並審酌施用
    毒品在性質上乃屬對於其自己身心健康之自我戕害之行為，
    辜負父母、師長之教誨及社會期待每一個國民均屬身心健康
    之人，能帶給社會正面意義而非負面造成社會之負擔，被告
    無視於此，不知深切反省，並參酌被告之品行、犯罪之動機
    、目的、手段，其智識教育程度為國中肄業、生活經濟狀況
    不佳及被告事後坦承犯行、態度尚佳等一切情狀，爰量處有
    期徒刑七月，以示懲儆。又以扣案之第一級毒品海洛因1小
    包（驗後淨重0.049公克），依毒品危害防制條例第18條第1
    項前段之規定宣告沒收並銷燬之等情。本院經核其認事用法
    ，均無不當，量刑亦稱妥適。被告上訴意旨空言主張原審判
    決不當云云，為無理由，應予駁回。
據上論結，應依刑事訴訟法第368條，判決如主文。
本案經檢察官李傳來到庭執行職務。
中    華    民    國    97    年    6     月    4     日
                  刑事第五庭    審判長法  官  楊明章
                                      法  官  戴勝利
                                      法  官  顏基典
以上正本證明與原本無異。
如不服本判決，應於收受本判決後十日內向本院提出上訴書狀。
其未敘述上訴理由者並得於提起上訴後十日內向本院補提理由書
狀（均須按他造當事人之人數附繕本）「切勿逕送上級法院」。
                                      書記官  呂嘉文
中    華    民    國    97    年    6     月    5     日
【附錄】本判決論罪科刑法條：
附錄本案論罪科刑法條全文：
毒品危害防制條例第10條第1項：
施用第一級毒品者，處6月以上5年以下有期徒刑。


司法院資訊處製作；財團法人民間司法改革基金會備份。
